臺灣高等法院臺中分院刑事判決　　　　　　　　　九十二年度上訴字第二三三四號
　　上　訴　人
　　即　被　告　卯○○
　　選任辯護人　陳呈雲律師
右上訴人因常業竊盜案件，不服臺灣臺中地方法院九十二年度訴字第一八九四號中華
民國九十二年十月十六日第一審判決（起訴案號：臺灣臺中地方法院檢察署九十二年
度偵字第九六七三號、第一○九二○號；併辦案號：同署九十二年度偵字第一三二二
九號），提起上訴，本院判決如左：
    主  文
上訴駁回。
    事  實
一、卯○○前於民國八十九年間，因犯竊盜案件，經臺灣臺中地方法院以八十九年度
    易字第一五二七號判處有期徒刑三年六月，經本院以八十九年度上易字第三○五
    七號駁回上訴確定，於九十一年十一月二十一日假釋付保護管束（保護管束至九
    十三年一月三日期滿），詎仍不知悔改，於上開保護管束期間，竟意圖為自己不
    法之所有，並思以竊盜為常業，自九十二年二月十五日起，在附表一所示之時間
    、地點，持其所有客觀上可供為兇器使用之Ｔ型扳手一支破壞車門、或趁被害人
    疏未將車門上鎖之方式入侵車內，竊取車內財物；或以上開扳手破壞車門及電門
    鎖、或趁被害人疏未將車鑰匙取下，竊取車輛並取走車內財物等方式，先後竊得
    被害人壬○○等如附表一所示被害人等所有，如附表一所示之財物（毀損部分未
    據提出告訴），得手後，將竊得之物品分別變賣、留供己用或贈送他人，變賣所
    得款項則花用殆盡，卯○○即以此為常業，並恃之維生。分別為警於：(一)九十二
    年三月三日凌晨五時許，在臺中市○○區○○路與上安路口，在附表一編號三所
    示車內，正在搜尋該車內之財物時，因行跡可疑，而經員警張友維盤查，卯○○
    提出其所有之國民身分證供員警查證時，趁隙逃逸；(二)於九十二年三月十一日上
    午十一時四十分許，在臺中市○○區○○路四五六巷口逆向停放如附表一編號六
    所示車輛，經員警莊孟勳察覺神色有異，而加以盤查，卯○○提出其所有之健保
    卡供員警查證時，趁隙逃逸，為警於該自用小客車上扣得如附表二編號一所示之
    物品；(三)於九十二年五月二十七日下午二時三十分許，在臺中市○○區○○路與
    福雅路旁空地，卯○○於附表一編號二三所示之自用小客車內休息，經警查詢該
    車為失竊車而查獲，並自該自用小客車上，被告隨身攜帶之皮包內扣得如附表二
    編號二所示之物品。於同日下午五時許，卯○○帶同警方至其位在臺中市○○路
    ○段一五○之三號租屋處，起獲如附表二編號三所示之物品一批。
二、案經臺中市警察局第四分局、臺中市警察局第六分局報請臺灣臺中地方法院檢察
    署檢察官偵查起訴，及臺中市警察局第六分局報請同署檢察官移送併辦。
    理  由
一、訊據上訴人即被告卯○○固坦承於上開時、地，為警查獲之事實，惟矢口否認有
    何竊盜之犯行，辯稱：伊沒有竊盜犯行，伊只有收受贓物及使用贓物犯行，被查
    獲的贓物都是丙○○交給伊的，且於警察局時伊也有帶警察去抓他，所有的贓物
    都不是伊偷的，九十二年三月三日伊確實有駕駛贓車，但不是正在偷該部車子，
    伊所駕駛之贓車並非車牌號碼Ｘ七－四六九一號的車子，伊因為知道伊所駕駛的
    是贓車，該部贓車是伊向丙○○購買贓物時，丙○○把該車讓伊載運贓物，伊本
    身知道該部車係贓車，所以遇到警察才跑掉，九十二年三月十一日在臺中市○○
    路被警察查獲，被查扣的手機、手錶、懷錶、一字起子等物，全部裝在皮包內，
    至於裡面有安非他命伊原本不知道，是警察查獲才知道，裡面的東西，除一字起
    子是丙○○所有外，其餘的物品都是伊向丙○○購買的贓物，九十二年五月二十
    七日伊有在丙○○及林天鵬開來的贓車內休息，而丙○○被林天鵬載去販售贓物
    ，就被警察抓到了，皮包內之回數票係伊向丙○○購買的，查扣之硬幣係伊所有
    ，Ｔ型扳手不是伊的，是在車上查扣，至乙○○的健保卡、身分證不是在伊身上
    查到，九十二年五月二十七日下午五時許，伊有帶警察到丙○○的工寮，有查獲
    一批贓物，那是伊向丙○○購買贓物剩下不要的東西，而把它丟在那裡，伊向丙○○購買贓物七、八次，但並未向丙○○購買過贓車云云。然查：
　　(一)證人即被害人壬○○、己○○（被害人陳進風之妻）、宇○○、酉○○、辰○○、丁○○、玄○○、辛○○、甲○○、宙○○、子○○、天○○、寅○○、
      巳○○（被害人乙○○之妻）、戊○○、黃○○、癸○○、戌○○、地○○、
      甯耀東、丑○○等於警詢；被害人未○○於警詢、原審時；被害人午○○於警
      詢、偵查、原審時分別指述於附表一所示之時、地，遭人以工具破壞車門、或
      趁證人疏未將車門上鎖之方式入侵車內，竊取車內財物；或以工具破壞車門及
      電門鎖、或趁被害人疏未將車鑰匙取下，竊取車輛並取走車內財物等方式，遭
      竊被害人壬○○等如附表一所示被害人等所有，如附表一所示之財物等情在卷
      ，並有贓物領據及車籍作業系統查詢認可表、車輛竊盜車牌失竊資料個別查詢
      表數紙在卷可憑。又警方於九十二年五月二十七日下午二時三十分許，在臺中
      市○○區○○路與福雅路旁空地，被告所駕駛之附表一編號二三所示之自用小
      客車內休息，經警查詢該車為失竊車而查獲，並自該自用小客車上，被告隨身
      攜帶之皮包內扣得如附表二編號二所示之物品。於同日下午五時許，被告卯○○帶同警方至其位在臺中市○○路○段一五○之三號租屋處，起獲如附表二編
      號三所示之物品一批乙節，此為被告所是認，且經證人即本件承辦員警庚○○
      於原審暨本院審理時證述明確（參原審九十二年十月二日審判筆錄、本院九十
      三年二月二十三日審判筆錄），並有現場圖乙紙、現場照片數紙附卷足佐（見
      臺灣臺中地方法院檢察署九十二年度偵字第一○九二○號偵查卷第三六頁至三
      九頁），另就所查獲附表二編號二（二）、編號三所示之贓物，業由警方已分
      別發還被害人玄○○等人，亦有卷附之贓物保管收據數紙可參。
　　(二)被告雖辯稱：如附表二所示之物品，伊因一時貪心而自丙○○處收受，於上開
      時、地為警查獲時所駕駛之車輛，亦是丙○○交給伊，均非伊所竊取云云。惟
      查：證人丙○○於原審審理時結證稱：伊認識被告約四個月左右，交情普通，
      伊有去過臺中市○○路○段一五○之三號該址，該址是被告所承租，伊去過二
      次，每次約住二、三天，因當時伊遭通緝，被告確實有住在該址，但伊並未見
      過扣案的該些物品，也未曾與被告共同行竊等語（參原審九十二年十月二日審
      判筆錄）；嗣於本院審理時結證稱：臺中市○○路○段起出贓物處所係被告承
      租的，伊去那個地方的時候，也是被告在居住的，該處起出的贓物完全與伊無
      關，伊沒有借任何物品及車輛給被告過，伊有去過中港路三段起出贓物處，當
      時伊人在通緝中，且當時伊與林天鵬交惡，因無處可去，是被告要伊去的，伊
      去過二次，每次都是二、三天而已，伊去住的時候，沒有攜帶任何贓物前往，
      伊會去偷竊物品，是因為被通緝為了維持生活才去偷的，伊住的時候，就有看
      見東西堆放，但不知道是何人去偷的等語（參本院九十三年二月二日審判筆錄
      ），則依上揭證人丙○○之證言，尚不足為被告有利之認定，且證人庚○○即
      九十二年五月二十七日查獲被告之警員於原審時證述：查獲被告時，被告有說
      贓車是丙○○偷的，所以帶我們去丙○○那裡查，等找到丙○○的時候，伊當
      著他們二個人的面問時，被告就承認車子是他偷的等語（參原審卷第一四○頁
      ）；嗣於本院審理時證稱：被告承認查獲地點是他租的，也是他住的地方，而
      被告無法說明贓物係從何而得來，所以我們認定是被告偷的，被告當時承認有
      一部分是丙○○偷的，有一部分是被告自己的，係於晚上十二時許，被告帶伊
      去查獲丙○○處，並當場一件一件對質而製作筆錄，．．．當時有關丙○○部
      分另案移送，該贓證物均有分開等語（參本院九十三年二月二十三日審判筆錄
      ），難認被告所辯屬實。再被告於原審審理時亦自承：伊說上開物品是證人丙○○交付乙事，並無其他的人看到等語。另參以被告雖辯稱：所駕駛之車輛均
      是證人丙○○交給伊云云，然員警張友維於九十二年三月三日凌晨五時三十分
      許，在臺中市○○區○○路與上安路口，發現被告在車牌號碼Ｘ七－四六九一
      號自用小客車內，察覺行跡可疑而上前盤查乙節，業據證人張友維於原審審理
      時結證屬實（見原審九十二年八月十八日訊問筆錄），而證人即被害人宇○○
      於警詢時明白指稱：其係於九十二年三月二日晚上二十一時許，將車輛停放在
      臺中市○○區○○路與上安路口等語（見臺灣臺中地方法院檢察署九十二年度
      偵字第九六七三號偵查卷第六一頁背面），且證人張友維查獲本案時，上開自
      用小客車內之物品遭人翻動而四處散置，有現場照片數紙在卷可憑（見臺灣臺
      中地方法院檢察署九十二年度偵字第一三二二九號偵查卷第三五頁至三八頁）
      ；再證人張友維於原審審理時證稱：當時是凌晨五點多，路上都沒有人，所以
      有人在車上其覺得奇怪，所以其請被告下車查問身分，請被告出示身分證，被
      告有拿身分證，其問他是否有該車證件，被告拿不出來，說這輛車是一個叫「
      進風」的友人的，其透過無電請同仁查詢車籍資料是否相符，在其查詢時，被
      告就偷跑了等語（見原審九十二年八月十八日訊問筆錄），而被害人陳進風所
      有之車牌號碼ＮＣ－○八四○號自用小客車亦停放於本件查獲地點即臺中市○○路與上安路口，此有現場照片附卷足佐（見臺灣臺中地方法院檢察署九十二
      年度偵字第一三二二九號偵查卷第三二頁），若上揭車牌號碼Ｘ七－四六九一
      號自用小客車係證人丙○○交給被告，被告僅單純收受贓車，豈可能該自用小
      客車仍停留在被害人宇○○所停放之位置，而未曾移動？且被告若僅單純自證
      人丙○○處收受贓車，則被告焉可能知悉上揭車牌號碼ＮＣ－○八四○號車輛
      之車主為「進風」之人所有？（衡情必因於竊車時曾見過該車所有人之證件，
      始得以知悉），是上揭所查獲之贓物，被告辯稱，係由證人丙○○交付乙節，
      尚屬無據。
　　(三)又按被告之自白，非出無強暴、脅迫、利誘、詐欺、疲勞訊問、違法羈押或其
      他不正之方法，且與事實相符者，得為證據，刑事訴訟法第一百五十六條第一
      項定有明文。被告於警詢、偵查中均自白確有於前揭時、地，為該等竊盜犯行
      ，且被告於原審審理時亦明白供承：其於警察局所為之陳述均是伊自己說的，
      警察並沒有用什麼不正當的方法讓伊如此陳述，另伊在偵查中的自白，亦未遭
      用不正當的方法讓伊這樣陳述（見原審九十二年十月二日審判筆錄）等語，核
      與證人庚○○於原審審理時結證稱：本案是由其查獲的，其為被告製作筆錄時
      ，均是根據被告陳述據實記載，也有錄音等語相符（見本院九十二年十月二日
      審判筆錄），且被告於原審訊問時，就附表一所示之竊盜犯行除了失竊物品有
      汽車音響之竊盜案件外，曾坦認確有為該等竊盜犯行等情（見原審九十二年七
      月二十五日訊問筆錄）。再被告於警詢、偵查、及原審訊問時均曾自白：伊是
      以其所有之Ｔ型扳手破壞車門，或趁車門未上鎖之機會為竊盜犯行等語，亦與
      本件被害人未○○等於警詢、偵查、或原審審理時所指述車門遭破壞或車門未
      上鎖而遭竊之情相符，且被告於警詢時供承：伊因住在臺中市西屯區，經常在
      住處不遠處犯此竊案，不必跑太遠，方便作案（見臺灣臺中地方法院檢察署九
      十二年度偵字第一三二二九號偵查卷第一四頁背面）等語，經核與本案所查獲
      被告所犯如附表一所示之犯罪地點，共有二十件係於臺中市西屯區乙節相符。
      且被告於九十二年三月三日凌晨五時許，在臺中市○○區○○路與上安路口，
      而經員警張友維盤查，提出其所有之國民身分證供員警查證時，趁隙逃逸，及
      於九十二年三月十一日上午十一時四十分許，在臺中市○○區○○路四五六巷
    口逆向停放如附表一編號六所示車輛，經員警莊孟勳察覺神色有異，而加以盤
      查，提出其所有之健保卡供員警查證時，趁隙逃逸等節，此為被告所自承，並
      經證人張友維、莊孟勳於原審審理時結證在卷，顯見被告係因擔心竊盜犯行遭
      警查獲，故心虛逃避之情，足見被告前揭於警詢、偵查時所為之自白暨原審第
      一次訊問時就部分竊盜犯行所為之自白，確與事實相符。
    (四)至被告於本院審理時供稱：伊於警訊筆錄有陳述伊有參與竊盜部分不正確，是
      警察騙伊要伊承認，伊才承認的，警訊的自白確實是警察利誘伊而為的，伊當
      時被查獲時，尚有毒品案件，變造乙○○身分證的犯行，但警察並未移送伊云
      云，然此與被告於原審審理時所供其在警察局之陳述係其自己所說，警察沒有
      用什麼不正當方法讓伊這樣說等語已有不符（參原審卷第一三一頁），且證人
      庚○○亦於本院審理時結證稱：查獲時並無查獲毒品等物，．．．當時有查獲
      乙○○的國分身分證，乙○○的身分證有無經人變造的情形，伊記不清楚，但
      如有經變造，我們一定繼續偵查等語，被告陳述只要被告承認有竊盜犯行，有
      關毒品及變造身分證即不移送，沒有這回事等語（參本院九十三年二月二十三
      日審判筆錄），參酌被告於九十二年五月二十七日被警查獲時，並未有查扣毒
      品情形，有被告警詢筆錄及扣押物品目錄表可稽（參九十二年度偵字第一○九
      二○號偵查卷第二九至三四頁），而當時經由證人巳○○領回之乙○○健保卡
      、身分證、駕照等證件，亦未載明有遭變造之情形，有證人巳○○之警詢筆錄
      及贓物保管收據在卷可參（參同上偵查卷第二二、二三頁、第四四頁），難認
      被告所辯屬實，雖證人巳○○、何清池經本院傳訊未到庭陳述，然此部分既經
      證人庚○○證述明確，本院參酌苟被告有遭此利誘而為不實自白之情形，何以
      於原審、本院行準備程序時均未予提出，此顯與常理不符，應係事後卸責之詞
      ，不足採信。故此部分本院認無再予傳訊證人巳○○、何清池之必要，附此敘
      明。
    (五)綜上所述，被告所辯，洵無足採信。此外，本件復有扣案之Ｔ字型扳手一支可
      稽，是本件事證明確，被告犯行堪予認定，應予依法論科。
二、按刑法上所謂常業犯，係指反覆以同種類行為為目的之社會活動之職業性犯罪而
    言，亦即恃犯罪所得維生，至於犯罪時間長短、所得多寡、是否恃此為唯一謀生
    職業，均非所問。本件被告卯○○於上開期間內，反覆以大致相同之方法，持客
    觀上可供兇器使用之扳手破壞他人車輛，侵入車內，或趁被害人未將車門上鎖之
    機會，竊取他人之自用小客車、或車內之財物，已如前述。又被告於警詢中供承
    ：伊於九十一年十一月間假釋出監後，已四十餘歲了，一直找不到工作，不得已
    拖到九十二年二月間起開始行竊，時段不分晝夜，直至被查獲時止。伊所竊得之
    物品，證件就隨意丟棄於路邊垃圾桶，可用之物品都由一名真實姓名、年籍不詳
    ，綽號「添仔」之男子固定幾天就主動與伊聯絡，伊再以低價出售予該人等語（
    參九十二年度偵字第九六七三號偵查卷第八五頁背面、第八七頁背面），於原審
    訊問時亦供承：伊假釋出監後，有做鐵工，有工作的時候才去做，一個月大約做
    十天，因為一個月只能做工十天而已，經濟狀況不好，所以才會偷車子裡面的零
    錢等語（參原審九十二年七月二十五日訊問筆錄），足見被告顯有恃此維生之意
    ，是核被告所為，係犯刑法第三百二十二條之常業竊盜罪。至檢察官移送併辦部
    分，與已起訴如起訴書附表三所示之犯罪事實係屬同一事實，是就此移送併辦部
    分，自應予以審究。原審經審理之結果，認被告罪證明確，因而適用刑事訴訟法
    第二百九十九條第一項前段、刑法第三百二十二條、第三十八條第一項第二款，
    竊盜犯贓物犯保安處分條例第三條第一項第二款、第五條第一項前段之規定，並
    審酌被告犯罪之動機、目的、手段、其品行及智識程度，前因犯竊盜案件，經法
    院論罪科刑確定，並送執行，現仍於假釋期間，竟不思悔改，再為本件竊盜犯行
    ，犯案時間僅四月餘，即犯案之次數多達二十餘次，所生之危害非輕，犯罪後仍
    飾詞卸責，態度非佳等一切情狀，量處被告有期徒刑一年十月，又查被告因以犯
    本案竊盜罪維生，犯罪之時間長達四月餘，犯罪次數達二十餘次，其間曾為警方
    查獲二次，惟遭其乘隙逃逸，仍不知悔悟，繼續在臺中市西屯區附近做案，足見
    其品性惡劣，僅藉刑之執行實不足以徹底根絕其惡性，爰依竊盜犯贓物犯保安處
    分條例第三條第一項第二款、第五條第一項前段之規定，諭知被告應於刑之執行
    前令入勞動場所強制工作三年，以資矯正。至扣案如附表二編號二（一）所示之
    Ｔ型扳手一支，係被告所有，供其犯罪所用之物，業據被告於警詢、偵查及原審
    訊問時（見原審九十二年七月二十五日訊問筆錄）坦認在卷，是應依刑法第三十
    八條第一項第二款宣告沒收。至扣案如附表二編號一所示之扣案物品，就扣得之
    安非他命一包，與本案無涉，且被告就此涉犯持有第二級毒品部分由原審另案審
    理中；扣案之健保卡一張，雖係被告所有，然非用於犯竊盜罪所用之物，其餘物
    品，被告否認為其所有，且係供其犯罪所用之物，亦查無證據足以證明該等物品
    確係被告所有，且係供其犯罪所用之物；扣案如附表二編號二（一）所示之汽車
    鑰匙一支，被告於原審訊問時（見原審九十二年七月二十五日訊問筆錄）供承係
    其所有，然陳稱並未以該鑰匙為本件竊盜犯行，故非為犯罪所用之物，是就此部
    分爰不予以宣告沒收。另就附表二編號二（二）、編號三所示之扣案物品，業已
    發還被害人午○○等人，有卷附之贓物認領收據可憑，附此敘明。核其認事用法
    均無不合，量刑亦屬妥適。被告上訴意旨空言否認竊盜犯行云云，並無實據可證
    其上訴核無理由，應予駁回。
三、另公訴人認被告於九十二年四月十五日，在臺中縣大雅鄉某處，以其所有之Ｔ型
    扳手一支破壞門鎖之方式侵入被害人亥○○所有之車牌號碼七Ｒ－二四四○自用
    小客車，並竊取該車內被害人亥○○所有之身分證、汽機車駕照、健保卡、殘障
    手冊各一張、提款卡三張之皮包一只、電動工具電動鑽二支、小型電鋸一支、攪
    拌水泥器一臺、萬用刀一支等物，為警於九十二年五月二十七日查獲，因認被告
    就此部分亦涉有刑法第三百二十一條第三款加重竊盜犯行。然按犯罪事實應依證
    據認定之，無證據不得認定其犯罪事實，又不能證明被告犯罪或其行為不罰者，
    應諭知無罪之判決，刑事訴訟法第一百五十四條第二項及第三百零一條第一項分
    別定有明文。被告於本院審理時堅決否認有為上開竊盜犯行，辯稱：伊並未為竊
    盜犯行等語。經查：
    (一)被害人亥○○所有之車牌號碼七Ｒ－二四四○自用小客車，於九十二年四月十
      五日，在臺中縣大雅鄉某處，因遭人破壞車門鎖入侵車內竊取其所有置於車內
      之財物乙節，業據被害人亥○○於警詢時指述明確，被害人亥○○並於九十二
      年六月一日領回其所失竊之萬用刀一支，有贓物保管收據乙紙附卷可參（見臺
      灣臺中地方法院檢察署九十二年度偵一○九二號卷第七四頁）。
    (二)證人即本件查獲員警庚○○於原審審理時證稱：其於九十二年五月二十七日查
      獲被告，所扣得之物品部分是在被告所駕駛之車輛內查獲，部分是在臺中市○○路○段一五○之三號租屋處查獲，之後經被告帶同才查到證人丙○○，證人
      丙○○在該次查獲時，亦涉有竊盜犯行，但就被告所查獲贓物，與證人丙○○
      所涉竊案之贓物，警方當時都有分開，且分開製作清單，應該不致於重覆（見
      原審九十二年十月二日審判筆錄）等語，而被告於九十二年五月二十七日為警
      查獲而起出如附表二編號二、三所示之物品，有臺中市警察局第四分局搜索扣
      押筆錄、扣押物品收據、扣押物品目錄表各二份附卷可憑（見臺灣臺中地方法
      院檢察署九十二年度偵一○九二號卷第二九頁至三四頁），然發還予被害人亥
      ○○之萬用刀一支，並未在上開扣押物品目錄內。
    (三)另證人丙○○於原審審理時結證稱：其並未曾與被告一同共犯竊盜案件，警方
      於九十二年五月二十八日查獲其所涉之竊盜案件，已經判決確定，當時其與被
      告是分開製作扣押物品清單，所以查獲到的贓物應該不會重複（見原審九十二
      年十月二日審判筆錄）等語，另證人丙○○於九十二年五月二十八日為警查獲
      所涉之竊盜案件，業經臺灣臺中地方法院於九十二年九月十九日以九十二年度
      易字第二一七七號判處有期徒刑十一月，證人丙○○在該案審理時坦承：於九
      十二年四月十五日，在臺中縣大雅鄉某處，以其所有之Ｔ型扳手一支破壞門鎖
      之方式侵入被害人亥○○所有之車牌號碼七Ｒ－二四四○自用小客車，並竊取
      該車內被害人亥○○所有置於該車內之財物乙節，有上開判決書乙份在卷可憑
      ，則本件竊盜案，應係證人丙○○所為，被告並未為本件竊盜犯行。
    (四)此外，本院復查無其他積極證明足以證明被告確有為上開公訴人所指之竊盜犯
      行，揆諸前揭法條意旨，本應為被告無罪之諭知，然公訴人既認此部分竊盜犯
      行，與前揭經本院論罪科刑之竊盜犯行，具有常業犯實質上一罪之關係，是就
      此部分爰不另為無罪之諭知。
據上論斷，應依刑事訴訟法第三百六十八條，判決如主文。
本案經檢察官申○○到庭執行職務。
中      華      民      國      九十三      年      三      月    八    日
                                   臺灣高等法院臺中分院刑事第六庭
                                         審判長法　官　李  文  雄
                                               法　官  邱  顯  祥
                                               法　官  陳  秀  
右正本證明與原本無異。
如不服本判決應於收受送達後十日內向本院提出上訴書狀，其未敘述上訴之理由者並
得於提起上訴後十日內向本院補提理由書（均須按他造當事人之人數附繕本）。
                                               書記官  巫  彥  佳
中     華     民     國     九十三     年      三      月      九       日
附錄本案論罪科刑法條全文：
刑法第三百二十二條：
以犯竊盜罪為常業者，處一年以上七年以下有期徒刑。
                                                              　　　　　Ｆ
【附表一】
┌──┬────────┬────────┬───┬──────────┐
│編號│行  竊  時  間  │行竊地點、方式  │被害人│被害人財物損失情形  │
├──┼────────┼────────┼───┼──────────┤
│一  │九十二年二月十四│臺中市西屯區福星│壬○○│手提電腦一臺、行動電│
│    │日（原判決誤載為│路一九六號前林葛│      │話一支、錄音筆一支、│
│    │十五日）二十一時│馥所有之車牌號碼│      │提款卡一張、現金二千│
│    │三十分許        │ＯＭ－五六五七號│      │元                  │
│    │                │自用小客車內    │      │                    │
├──┼────────┼────────┼───┼──────────┤
│二  │九十二年二月二十│臺中縣大雅鄉中山│陳進風│車牌號碼ＮＣ－○八四│
│    │八日十三時許    │五路二十六號前  │      │○號自用小客車，及車│
│    │                │車鑰匙未取下而遭│      │內照相機一臺、食品若│
│    │                │竊              │      │干                  │
├──┼────────┼────────┼───┼──────────┤
│三  │九十二年三月三日│臺中市○○路與上│蔡雪麗│車牌號碼Ｘ七－四六九│
│    │凌晨五時三十分許│安路口          │所有，│一號自用小客車（正於│
│    │                │左前車門鎖遭破壞│宇○○│該車內搜尋財物，尚未│
│    │                │、引擎電門鎖被破│所用  │得手，即為警盤查查獲│
│    │                │壞入侵          │      │）                  │
├──┼────────┼────────┼───┼──────────┤
│四  │九十二年三月五日│臺中市西屯區福聯│酉○○│文具、玩具、禮品、樣│
│   │十二時許        │街口酉○○所有車│      │本共四箱（價值約五千│
│    │                │牌號碼ＣＮ－七一│      │四百五十六元）      │
│    │                │七一號自用小客車│      │                    │
│    │                │內              │      │                    │
├──┼────────┼────────┼───┼──────────┤
│五  │九十二年三月八日│臺中市西屯區西屯│辰○○│汽車音響一組、照像機│
│    │上午六時許      │路三段九號前張翊│      │一臺                │
│    │                │杰所有之車牌號碼│      │                    │
│    │                │三Ｖ－六五二五號│      │                    │
│    │                │自用小客車內    │      │                    │
│    │                │車子遭破壞入侵  │      │                    │
├──┼────────┼────────┼───┼──────────┤
│六  │九十二年三月十日│臺中市西屯區朝馬│亙俞企│車牌號碼Ｊ二－五二八│
│    │上午八時許      │路七○號前   │業有限│○號自用小客車（已領│
│    │                │電門鎖遭破壞，似│公司所│回）                │
│    │                │有鑰匙斷裂其內  │有，由│                    │
│    │                │                │午○○│                    │
│    │                │                │使用  │                    │
├──┼────────┼────────┼───┼──────────┤
│七  │九十二年三月中旬│臺中市西屯區西屯│丁○○│汽車音響一臺、汽車啟│
│    │某日（三月十八日│路二段二九七之八│      │動電腦、汽車駕照一張│
│    │至同月三十一日間│巷四三號前李玲珠│      │、零錢約二百元（共約│
│    │某日）          │所有，由丁○○使│      │值五萬元）          │
│    │                │用之車牌號碼ＣＯ│      │                    │
│    │                │－六六二六號自用│      │                    │
│    │                │小客車          │      │                    │
│    │                │車門鎖遭破壞入侵│      │                    │
├──┼────────┼────────┼───┼──────────┤
│八  │九十二年四月三日│臺中市西區精誠三│玄○○│車牌號碼二Ｎ－一四一│
│    │上午六時許      │街二十七號前    │      │二號自用小貨車，內含│
│    │                │車門鎖遭破壞    │      │娃娃、文具、衣服、香│
│    │                │                │      │水等物品共約十箱（價│
│    │                │                │      │值共約二十七萬元）  │
│    │                │                │      ├──────────┤
│    │                │                │      │領回貼紙十六張、信封│
│    │                │                │      │十五份、卡片八張、履│
│    │                │                │      │歷表一包（共約值七百│
│    │                │                │      │十元），車子已領回  │
├──┼────────┼────────┼───┼──────────┤
│九  │九十二年四月九日│臺中市西屯區工業│辛○○│汽車後排椅子、零錢若│
│    │二十一時許      │區一路八○號後方│      │干                  │
│    │                │停車場辛○○所有│      │                    │
│    │                │車牌號碼Ｍ九－三│      │                    │
│    │                │○六九號自用小客│      │                    │
│    │                │車              │      │                    │
│    │                │車門鎖遭破壞入侵│      │                    │
├──┼────────┼────────┼───┼──────────┤
│一○│九十二年四月十四│臺中市西屯區至善│甲○○│損失汽車音響一組、高│
│    │日上午七時十分許│路一○五號前，古│      │速公路回速票二本（共│
│    │                │國弘所有之車牌號│      │價值約四萬元）      │
│    │                │碼二Ｖ－○六七六│      ├──────────┤
│    │                │號自用小客車內  │      │領回高速公路回速票二│
│    │                │車遭破壞入侵    │      │本（共十八張）      │
├──┼────────┼────────┼───┼──────────┤
│一一│九十二年四月十九│臺中市西屯區市政│宙○○│手提電腦一臺、現金六│
│    │日凌晨零時許    │北六路與河南路口│      │千元、女用行李箱（內│
│    │                │停車場宙○○所有│      │含化妝品一組）、提款│
│    │                │車牌號碼ＮＢ－一│      │卡二張、信用卡五張  │
│    │                │○一三號自用小客│      │                    │
│    │                │車內            │      │                    │
│    │                │前門右側門鎖遭破│      │                    │
│    │                │壞入侵          │      │                    │
├──┼────────┼────────┼───┼──────────┤
│一二│九十二年五月四日│臺中市西屯區河南│子○○│照相機一臺、回數票一│
│    │十七時許        │路三段一二○號旁│      │本、零錢若干（共計價│
│    │                │子○○所有之車牌│      │值約五千元左右）    │
│    │                │號碼ＢＫ－五○八│      ├──────────┤
│    │                │九號自用小客車內│      │領回回數票一本（共九│
│    │                │（未報案）      │      │張）                │
├──┼────────┼────────┼───┼──────────┤
│一三│九十二年五月五日│臺中市西屯區河南│天○○│零錢共五百餘元、音響│
│    │上午五時許      │路一七五號前廖述│      │ＶＣＤ壹組（約價值五│
│    │                │安所有之車牌號碼│      │萬元）              │
│    │                │Ｘ九－八三八七號│      ├──────────┤
│    │                │自用小客車內    │      │領回零錢三百七十八元│
├──┼────────┼────────┼───┼──────────┤
│一四│九十二年五月七日│臺中市西屯區青海│寅○○│現金約四千二百元、身│
│    │上午十時許      │路一段「頂好超市│      │分證、駕照、行車執照│
│    │                │」門口寅○○所有│      │、彰化銀行、郵局存摺│
│    │                │之車牌號碼ＧＫ－│      │、印章、提款卡、行動│
│    │                │八九四九號自用小│      │電話一支、名片夾、皮│
│    │                │客車            │      │夾各一個、高廖惠智身│
│    │                │車門未上鎖遭入侵│      │分證、行車執照      │
├──┼────────┼────────┼───┼──────────┤
│一五│九十二年五月十一│臺中市南屯區公益│乙○○│損失車牌號碼ＱＬ－四│
│    │日上午六時許    │路與大英街口    │      │五八三號自用小客車、│
│    │                │                │      │及車內之皮包、皮夾、│
│    │                │                │      │乙○○健保卡二張、身│
│    │                │                │      │分證、駕駛執照各一張│
│    │                │                │      ├──────────┤
│    │                │                │      │領回皮包、皮夾、健保│
│    │                │                │      │卡、身分證、駕駛執照│
├──┼────────┼────────┼───┼──────────┤
│一六│九十二年五月十三│臺中市西屯區文心│戊○○│未損失財物          │
│    │日十九時三十分許│路「風尚餐飲店」│      │                    │
│    │                │停車場戊○○所有│      │                    │
│    │                │車牌號碼六Ｖ－一│      │                    │
│    │                │六○三號自用小客│      │                    │
│    │                │車              │      │                    │
│    │                │右前側車門鎖遭破│      │                    │
│    │                │壞              │      │                    │
├──┼────────┼────────┼───┼──────────┤
│一七│九十二年五月十五│臺中市西屯區華美│黃○○│汽車音響一組（約值八│
│    │日上午七時十五分│西街二段一九九號│      │千元）              │
│    │許              │對面停車格黃○○│      │                    │
│    │                │所有車牌號碼四三│      │                    │
│    │                │六六－ＦＷ號自用│      │                    │
│    │                │小客車          │      │         │
│    │                │右前座車門鎖遭破│      │                    │
│    │                │壞              │      │                    │
├──┼────────┼────────┼───┼──────────┤
│一八│九十二年五月十七│臺中市北區柳川東│癸○○│ＶＣＤ音響一組、衛星│
│    │日十五時許      │路四段一一二號前│      │導航器一個、回數票一│
│    │                │癸○○所有之車牌│      │本、太陽眼鏡一支（共│
│    │                │號碼六Ｊ－○二七│      │約值三萬五千元）    │
│    │                │九號自用小客車內│      ├──────────┤
│    │                │車門鎖遭破壞    │      │領回回數票一本（共九│
│    │                │                │      │張）                │
├──┼────────┼────────┼───┼──────────┤
│一九│九十二年五月二十│臺中市西屯區西屯│未○○│車牌號碼Ｒ五－六九七│
│    │一日上午七時三十│路二段二九五之十│      │五號自用小客車及車內│
│    │分許 │七號            │      │測速器一個、回數票一│
│    │                │車門鎖、排擋鎖、│      │本、太陽眼鏡二支    │
│    │                │排擋均遭破壞    │      ├──────────┤
│    │                │                │      │領回車輛、回數票一本│
│    │                │                │      │（共九張）          │
├──┼────────┼────────┼───┼──────────┤
│二○│九十二年五月二十│臺中市西屯區櫻花│戌○○│ＶＣＤ螢幕一個（約值│
│    │日上午十一時許  │路三六號前戌○○│      │八千元）            │
│    │                │所有車牌號碼ＮＣ│      │                    │
│    │                │－四六八六號自用│      │                    │
│    │                │小客車內        │      │                    │
│    │                │右前側車門鎖遭撬│      │                    │
│    │                │開              │      │                    │
├──┼────────┼────────┼───┼──────────┤
│二一│九十二年五月二十│臺中市西屯區朝馬│地○○│損失ＶＣＤ音響一組（│
│    │三日凌晨三時許  │路一二○號旁蔡晉│      │含擴大器、音箱）、回│
│    │                │生所有之車牌號碼│      │數票一本（共約值六萬│
│    │                │二Ｖ－二三六八號│      │元）                │
│    │                │自用小客車內    │      ├──────────┤
│    │                │車門鎖遭撬開入侵│      │領回回數票一本（共九│
│    │                │（未報案）      │      │張）                │
├──┼────────┼────────┼───┼──────────┤
│二二│九十二年五月二十│臺中市西屯區河南│甯耀東│車用工具一批、手電筒│
│    │四日二十三時許  │路三段一二○號「│      │一支（約值一萬元）  │
│    │                │老虎城」旁甯耀東│      │                    │
│    │                │所有之車牌號碼Ｘ│      ├──────────┤
│    │                │二－五四四八號自│      │領回手電筒一支      │
│    │     │用小客車內      │      │                    │
│    │                │車門鎖遭撬開入侵│      │                    │
│    │                │（未報案）      │      │                    │
├──┼────────┼────────┼───┼──────────┤
│二三│九十二年五月二十│臺中市西屯區西屯│丑○○│損失車牌號碼ＢＺ－九│
│    │七日八時許前（原│路與至善路口    │      │九○五號自用小客車（│
│    │判決誤載為九時三│                │      │已領回）            │
│    │十分許）        │　　　　　　　　│      │                    │
└──┴────────┴────────┴───┴──────────┘
【附表二】
一、於九十二年三月十一日上午十一時四十分許，在臺中市○○路四五六巷口，所查
    扣之物品：黑色皮包一個，內含安非他命一包（就持有第二級毒品部分，由原審
    法院另案審理）、行動電話一具（含0000－000000號ＳＩＭ卡一張）
    、手錶四支、懷錶一支、錄音筆一支、一字型起子一支、被告所有之健保卡一張
二、於九十二年五月二十七日下午二時三十分許，在臺中市○○區○○路與福雅路旁
    空地，所查扣之物品：
（一）Ｔ字型扳手一支、汽車鑰匙一支
（二）高速公路回數票六本、五十元硬幣二枚、二十元硬幣一枚、十元硬幣十六枚、
      五元硬幣六枚、一元硬幣六十八枚、皮包一個、皮夾一個、乙○○健保卡二張
      （原判決誤載為一張）、乙○○國民身分證一張、乙○○駕駛執照一張（就此
      部分已發還被害人）
三、於九十二年五月二十七日下午五時許，在臺中市○○路○段一五○之三號，所查
    扣之物品：進退貨單一張、貼紙十六張、信封十五張、卡片八張、履歷表一包（
    已發還被害人）
                                                              　　　　　Ｆ
